【裁判字號】    89,台非,438
【裁判日期】    891123
【裁判案由】    違反毒品危害防制條例
【裁判全文】
最高法院刑事判決                                八十九年度台非字第四三八號
    上 訴 人  最高法院檢察署檢察總長
    被    告  甲○○
右上訴人因被告違反毒品危害防制條例案件，對於台灣高等法院中華民國八十九年四
月七日第二審確定判決（八十八年度上訴字第一七○六號，起訴案號：台灣台北地方
法院檢察署八十七年度偵字第一七二九一、一七三○○號），認為違法，提起非常上
訴，本院判決如左。
    主  文
原判決關於違背法令部分撤銷。
    理  由
非常上訴理由稱：「按判決不適用法則或適用不當者，為違背法令，刑事訴訟法第三
百七十八條定有明文。又上訴期間為十日，自送達判決後起算；第二審法院認為上訴
有刑事訴訟法第三百六十二條前段之情形者，應以判決駁回之。刑事訴訟法第三百四
十九條前段、及第三百六十七條前段，亦有明文。查最高法院八十九年度台上字第三
八四八號判決，係以被告甲○○提起上訴後逾期十日，迄未補提理由書為由，駁回被
告之上訴，屬程序判決，無實質既判力，仍應以台灣高等法院八十八年度上訴字第一
七○六號判決為確定判決，合先說明。又查台灣台北地方法院八十七年度訴字第一八
○二號、被告違反毒品危害防制條例案件之判決書，係於八十八年四月六日送達與被
告收受，本件被告住在台北市，既無在途期間，且其期間之末日又非星期日、紀念日
、或其他休息日，依法其上訴期間至八十八年四月十六日即已屆滿，詎被告竟遲至同
年四月十七日始提起上訴，已逾法定上訴期間，其上訴自非合法，奈原判決不察，竟
未依刑事訴訟法第三百六十七條前段之規定駁回被告之上訴，而以上訴無理由為實體
判決，駁回被告之上訴，揆諸上開說明，顯有適用法則不當之違法。案經判決確定，
應依刑事訴訟法第四百四十一條、第四百四十三條提起非常上訴，以資糾正」等語。
本院按上訴期間為十日，自送達判決後起算，刑事訴訟法第三百四十九條前段定有明
文。查本件上訴人因違反毒品危害防制條例案件，經台灣台北地方法院判決後，於民
國八十八年四月六日送達於被告收受，此有送達證書附卷可稽；本件被告住在台北市
，既無在途期間，且其期間之末日又非星期日、紀念日、或其他休息日，依法其上訴
期間至八十八年四月十六日即已屆滿，詎被告竟遲至同年四月十七日始提起上訴，已
逾法定上訴期間，其上訴自非合法，乃原判決不察，竟未依刑事訴訟法第三百六十七
條前段之規定駁回被告之上訴，而以上訴無理由為實體判決，駁回被告之上訴，揆諸
上開說明，即有適用法則不當之違法。案經確定，非常上訴意旨執以指摘，洵有理由
，惟原判決尚非不利於被告，應僅將原判決關於違背法令部分撤銷，以資糾正。
據上論結，應依刑事訴訟法第四百四十七條第一項第一款前段，判決如主文。
中      華      民      國    八十九    年     十一     月    二十三    日
                              最高法院刑事第二庭
                                  審判長法官  莊  來  成
                                        法官  呂  潮  澤
                                        法官  謝  俊  雄
                                        法官  白  文  漳
                                        法官  蘇  振  堂
      右正本證明與原本無異
                                              書  記  官
中      華      民      國    八十九    年     十一     月     三十     日


司法院資訊處製作；財團法人民間司法改革基金會備份。
